【裁判字號】    97,訴,1668
【裁判日期】    970826
【裁判案由】    違反毒品危害防制條例
【裁判全文】
臺灣彰化地方法院刑事判決              97年度訴字第1668號
公  訴  人  臺灣彰化地方法院檢察署檢察官
被      告  甲○○
                    現羈押在臺灣彰化看守所
上列被告因違反毒品危害防制條例案件，經檢察官提起公訴（九
十七年度毒偵字第一八四三號），本院依簡式審判程序判決如下
：
    主  文
甲○○施用第一級毒品，累犯，處有期徒刑壹年。
    事  實
一、甲○○前因施用第一級毒品案件，經本院以九十五年度訴字
    第六四號判處有期徒刑十一月確定，因搶奪案件，經本院以
    九十五年度訴字第五一八號判處有期徒刑七月確定，上開二
    案件嗣經送監執行，再經本院以九十六年度聲減字第六八○
    號裁定分別減為有期徒刑五月又十五日、三月又十五日，並
    合併定其應執行之刑為有期徒刑八月確定，於民國九十六年
    七月十六日執行完畢（接續執行拘役二十五日，於九十六年
    八月十日執行完畢出監）。另因施用毒品案件，經本院以九
    十年度毒聲字第二七六二號裁定送強制戒治，嗣經戒治所評
    定合格，認無繼續戒治之必要，由本院以九十一年度毒聲字
    第六七六號裁定停止戒治，於九十一年三月二十八日停止戒
    治，所餘戒治期間付保護管束，後經本院以九十一年度毒聲
    字第一八○八號裁定撤銷停止戒治，令入戒治處所繼續施以
    強制戒治，並於九十二年四月二十二日執行完畢。詎甲○○
    於前開強制戒治執行完畢釋放後五年內，仍不知悔改，復基
    於施用第一級毒品海洛因之犯意，於九十七年三月十七日下
    午一時許，在其位於彰化縣鹿港鎮東崎里東崎六巷三七之二
    號住處旁之墳墓，以將第一級毒品海洛因粉末置入注射針筒
    內加水後，再以針筒注射手臂血管之方式，施用第一級毒品
    海洛因一次。嗣於九十七年三月二十日下午四時許，為警在
    彰化縣花壇鄉○○街一六一巷口盤查而查獲，經其同意採集
    尿液送驗，結果呈嗎啡陽性反應，始悉上情。
二、案經彰化縣警察局彰化分局報告臺灣彰化地方法院檢察署檢
    察官偵查起訴。
    理  由
一、按除被告所犯為死刑、無期徒刑、最輕本刑為三年以上有期
    徒刑之罪或高等法院管轄第一審案件者外，於刑事訴訟法第
    二百七十三條第一項程序進行中，被告先就被訴事實為有罪
    之陳述時，審判長得告知被告簡式審判程序之旨，並聽取當
    事人、代理人、辯護人及輔佐人之意見後，裁定進行簡式審
    判程序；除簡式審判程序、簡易程序及第三百七十六條第一
    款、第二款所列之罪之案件外，第一審應行合議審判；刑事
    訴訟法第二百七十三條之一第一項、第二百八十四條之一分
    別定有明文。本件被告甲○○所犯係死刑、無期徒刑、最輕
    本刑為三年以上有期徒刑或高等法院管轄第一審案件以外之
    罪，且於本院行準備程序時就被訴事實為有罪之陳述，經受
    命法官告知簡式審判程序之旨，並聽取公訴人、被告之意見
    後，本院合議庭認無不得或不宜改依簡式審判程序進行之處
    ，經評議結果，裁定改由受命法官獨任行簡式審判程序，合
    先敘明。
二、訊據被告甲○○對於上開施用第一級毒品海洛因之犯行，坦
    承不諱，且警員於九十七年三月二十日，經其同意採集尿液
    送驗，結果呈嗎啡陽性反應，此有尿液代號與真實姓名對照
    認證單、詮昕科技股份有限公司濫用藥物尿液檢驗報告各一
    紙在卷可稽，足徵被告之自白確與事實相符。又被告前因施
    用毒品案件，經本院以九十年度毒聲字第二七六二號裁定送
    強制戒治，嗣經戒治所評定合格，認無繼續戒治之必要，由
    本院以九十一年度毒聲字第六七六號裁定停止戒治，於九十
    一年三月二十八日停止戒治，所餘戒治期間付保護管束，後
    經本院以九十一年度毒聲字第一八○八號裁定撤銷停止戒治
    ，令入戒治處所繼續施以強制戒治，並於九十二年四月二十
    二日執行完畢等情，有臺灣彰化地方法院檢察署刑案資料查
    註紀錄表及臺灣高等法院被告前案紀錄表各一份在卷可考。
    被告於九十二年四月二十二日強制戒治執行完畢後，五年內
    再犯本件施用第一級毒品之犯行，依毒品危害防制條例第二
    十三條第二項規定，自應依法論科。本件事證明確，被告施
    用第一級毒品海洛因之犯行，應堪認定。
三、核被告所為，係犯毒品危害防制條例第十條第一項之施用第
    一級毒品罪罪。被告為施用第一級毒品，而持有該級毒品，
    其持有之低度行為，應為施用之高度行為所吸收，不另論罪
    。又被告前因施用第一級毒品案件，經本院以九十五年度訴
    字第六四號判處有期徒刑十一月確定，因搶奪案件，經本院
    以九十五年度訴字第五一八號判處有期徒刑七月確定，上開
    二案件嗣經送監執行，再經本院以九十六年度聲減字第六八
    ○號裁定分別減為有期徒刑五月又十五日、三月又十五日，
    並合併定其應執行之刑為有期徒刑八月確定，於九十六年七
    月十六日執行完畢（接續執行拘役二十五日，於九十六年八
    月十日執行完畢出監）等情，此有臺灣彰化地方法院檢察署
    刑案資料查註紀錄表及臺灣高等法院被告前案紀錄表各一份
    在卷可稽，其於受有期徒刑執行完畢後，五年以內故意再犯
    本件有期徒刑以上之罪，為累犯，應依刑法第四十七條第一
    項規定，加重其刑。爰審酌被告曾因施用毒品經送觀察、勒
    戒、強制戒治後，仍未能戒斷，再犯本案之罪，顯然未能善
    體國家設置觀察、勒戒、強制戒治機構，協助毒品施用者戒
    除毒癮之良法美意，及其犯罪之動機、目的、生活狀況、品
    行、所生危害，暨犯罪後坦承犯行，態度尚屬良好等一切情
    狀，量處如主文所示之刑。
據上論斷，應依刑事訴訟法第二百七十三條之一第一項、第二百
九十九條第一項前段，毒品危害防制條例第十條第一項，刑法第
十一條前段、第四十七條第一項，判決如主文。
本案經檢察官蔡明達到庭執行職務。
中    華    民    國    97    年    8     月    26    日
                        刑事第六庭    法  官  鄭舜元
以上正本證明與原本無異。
如不服本判決，應於判決送達後10日內，向本院提出上訴書狀，
上訴書狀應「敘述具體上訴理由」，並按他造當事人之人數附繕
本。「切勿逕送上級法院」。
中    華    民    國    97    年    8     月    26    日
                                      書記官  陳秀香
附錄：論罪科刑法條：
毒品危害防制條例第十條：
施用第一級毒品者，處六月以上五年以下有期徒刑。
施用第二級毒品者，處三年以下有期徒刑。


司法院資訊處製作；財團法人民間司法改革基金會備份。
